【裁判字號】    88,簡抗,38
【裁判日期】    890509
【裁判案由】    給付票款
【裁判全文】
臺灣板橋地方法院民事裁定  八十八年度簡抗字第三十八號
    抗  告  人  乙○○
                          二樓.
    相  對  人  甲○○即李蕙子.
                        住台南.
                丙○○  住台南.
右抗告人因與相對人間請求給付票款事件，抗告人對於民國八十八年四月二十日本院
板橋簡易庭八十八年度板簡字第三四七號所為裁定提起抗告，本院裁定如左：
    主      文
原裁定廢棄。
    理      由
一、本件抗告意旨略以：起訴狀記載被告之住址乃被告之戶籍地址，自無原審裁定所
    指「原告起訴未據於起訴狀上載明被告之真正住所或居所」之情事。又查原告因
    起訴後遷址，而未曾收受原審命補正之通知，故並無逾期未補正之事，則原審裁
    定自有未合等語。
二、原審裁定則以：原告起訴未據於起訴狀上載明被告之真正住所或居所，致無法送
    達訴訟文書，經本院於八十八年三月二十九日裁定命其於五日內補正，或檢附被
    告現住所戶籍謄本，依法聲請公示送達，該裁定於八十八年四月三日送達予原告
    ，有送達證書一紙附卷可稽，茲原告逾期迄未補正，其訴難認為合法，而依民事
    訴訟法第二百四十九條第一項第六款裁定駁回其訴。
三、本件原審以原告提出之起訴狀未依規定記載被告之真正住所或居所，致無法送達
    文書，而於八十八年三月二十九日依民事訴訟法第二百四十九條第一項之規定裁
    定命原告於五日內補正。此項裁定於八十八年四月三日以寄存警察機關之方式送
    達於原告起訴狀所載之住址「桃園縣大溪鎮○○路八九一巷二十七號」，原審因
    認此項裁定已合法送達於原告，乃以原告逾期未補正為由，於八十八年四月二十
    日裁定駁回原告之訴。惟按，送達於應受送達人之住居所、事務所或營業所行之
    ，民事訴訟法第一百三十六條第一項前段定有明文，從而，前開命補正裁定所送
    達之地址「桃園縣大溪鎮○○路八九一巷二十七號」，需能證明確為原告即抗告
    人之住居所或事務所、營業所，始得認該項命補正之裁定已合法送達於原告即抗
    告人。
四、經本院命抗告人提出其戶籍謄本，依其戶籍謄本之記載，抗告人於起訴當時迄今
    均設籍於桃園縣八德市○○路○段七四四號二樓。又經本院通知抗告人到庭，抗
    告人自陳：我以前住在桃園縣大溪鎮○○路八九一巷二十七號，後來在八十五年
    時搬到桃園縣八德市○○路○段七四四號二樓，之後在八十七年十月搬到桃園縣
    八德市○○路○段四九０巷十七弄二衖二十三號二樓等語。從而，前開命補正之
    裁定雖於八十八年四月三日以寄存警察機關之方式送達於「桃園縣大溪鎮○○路
    八九一巷二十七號」，但該址既非抗告人當時之住所或居所，而經本院向桃園縣
    警察局大溪分局函查結果，抗告人確未前往警察機關領取前開裁定，則抗告人主
    張其並未收受前開命補正之裁定，應屬可信。綜此，原審命原告即抗告人補正之
    裁定，並未合法送達於原告即抗告人，原審以逾期未補正為由即遽於八十八年四
    月二十日裁定駁回原告即抗告人之訴，自有未洽，應由本院廢棄原裁定，並發回
    原審另為妥適處理。
五、據上論結，本件抗告為有理由，依民事訴訟法第四百三十六條之一第三項、第四
    百九十二條第二項，裁定如主文。
中      華      民      國    八十九    年      五      月      九      日
                                  臺灣板橋地方法院民事第二庭
~B審判長法  官  蕭惠芳
~B      法  官  黃信滿
~B      法  官  戴嘉清
右正本證明與原本無異。
如不服本裁定應於送達後十日內向本院提出抗告狀。
中      華      民      國    八十九    年      五      月      九      日
~B      書記官  呂美玲


司法院資訊處製作；財團法人民間司法改革基金會備份。
